【裁判字號】    95,台上,4580
【裁判日期】    950817
【裁判案由】    偽造文書
【裁判全文】
最高法院刑事判決            九十五年度台上字第四五八０號
    上  訴  人  甲○○○
                          巷6.
                乙 ○ ○
                          巷6.
上列上訴人等因偽造文書案件，不服台灣高等法院高雄分院中華
民國九十二年十一月十九日第二審判決（九十二年度上訴字第一
四六七號，起訴案號：台灣高雄地方法院檢察署九十一年度偵字
第一一八六三號），提起上訴，本院決如下：
    主   文
上訴駁回。
    理   由
按刑事訴訟法第三百七十七條規定，上訴於第三審法院，非以判
決違背法令為理由，不得為之。是提起第三審上訴，應以原判決
違背法令為理由，係屬法定要件。如果上訴理由狀並未依據卷內
訴訟資料，具體指摘原判決不適用何種法則或如何適用不當，或
所指摘原判決違法情事，顯與法律規定得為第三審上訴理由之違
法情形，不相適合時，均應認其上訴為違背法律上之程式，予以
駁回。本件原審經審理結果，認為上訴人甲○○○、乙○○二人
行使偽造私文書犯行明確，因而撤銷第一審所為科刑之判決，改
判均適用行為時亦即裁判時之法律，依想像競合犯、牽連犯從一
重仍論處上訴人二人共同連續行使偽造私文書，足以生損害於他
人罪刑，已詳敘其調查、取捨證據之結果及憑以認定犯罪事實之
心證理由。並就上訴人二人否認之供詞及其等所辯各語認非可採
，予以論述。證人即參與甲○○○所邀集本件互助會之丙○○於
第一審調查時已到庭結證稱開標時競標之會員必須寫標單，在上
面填載姓名、標息等語，而甲○○○於第一審調查時亦坦承開標
時有在標單上填寫姓名、標息，伊冒標這幾會都有寫會員名字，
嗣於原審訊問時且供承伊因週轉有困難，故以會員丁○○等人名
義標會，伊不識字，乃要伊先生（即乙○○）幫忙寫標單等情屬
實，此足證上訴人二人確有填寫「標單」，冒標會款情事，乙○
○對於渠妻甲○○○冒標會款非祇知情，且擔任偽造標單犯罪行
為之實行甚明。上訴人二人上訴意旨謂甲○○○係在無人出面競
標時，始冒稱某人得標，向會員收取會款，實際並無填寫標單必
要，以及乙○○對於乃妻甲○○○冒標會款否認知情，均屬單純
事實之爭辯，而渠等其餘上訴意旨，則係就屬原審採證認事職權
之適法行使及原判決已說明事項，徒憑己見，任意指摘，均不能
認係適法之第三審上訴理由。依上揭說明，上訴人二人本件上訴
顯屬違背法律上之程式，均應予駁回。原判決認上訴人二人牽連
犯詐欺取財部分，依刑事訴訟法第三百七十六條第四款規定，不
得上訴於第三審法院，渠二人行使偽造私文書之重罪部分，上訴
既不合法，無從為實體之判決，該輕罪部分自無從適用審判不可
分原則，併為實體審判，亦應從程序上予以駁回。
據上論結，應依刑事訴訟法第三百九十五條前段，判決如主文。
中    華    民    國  九十五  年    八    月   十七   日
                      最高法院刑事第八庭
                          審判長法官  張  淳  淙
                                法官  張  春  福
                                法官  呂  丹  玉
                                法官  洪  昌  宏
                                法官  蔡  彩  貞
      本件正本證明與原本無異
                                      書  記  官
中    華    民    國  九十五  年    八    月  二十四  日
                                                    Ｍ


司法院資訊處製作；財團法人民間司法改革基金會備份。
